臺灣雲林地方法院刑事判決　　　　　　　 96年度易字第351號
公　訴　人　臺灣雲林地方法院檢察署檢察官
被　　　告　甲○○
上列被告因竊盜案件，經檢察官提起公訴（96年度偵字第3024號
），被告於準備程序中就被訴事實為有罪之陳述，本院於聽取當
事人之意見後，裁定改以簡式審判程序審理，判決如下：
    主  文
甲○○所犯如附表一、二所示之罪，各處如附表一、二所示之刑
，應執行有期徒刑參年，並應於刑之執行前令入勞動場所強制工
作參年。扣案之T 型起子壹支沒收。
    犯罪事實及理由
壹、程序事項：
    被告甲○○所犯為死刑、無期徒刑、最輕本刑為3 年以上有
    期徒刑之罪或高等法院管轄第一審案件以外之案件，而於本
    院準備程序進行中，被告就被訴事實為有罪之陳述，經法官
    告知簡式審判程序之旨，並聽取公訴人及被告之意見後，裁
    定獨任進行簡式審判程序，合先敘明。
貳、實體事項：
一、構成犯罪事實：
    甲○○前於民國91年間因違反毒品危害防制條例案件，經本
    院於92年1 月23日，以91年度易字第551 號判處有期徒刑6
    月，於92年2 月17日確定；又於92年間因違反毒品危害防制
    條例案件，經本院於93年1 月12日，以93年度虎簡字第10號
    判處有期徒刑6 月確定；又於93年間因竊盜等案件，經本院
    於93年10月15日，以93年度簡字第127 號判處應執行有期徒
    刑5 月，經本院管轄之第二審駁回上訴，於94年1 月13日確
    定；3 罪接續執行，甫於94年11月23日假釋期滿未經撤銷，
    其未執行之刑，以已執行論。詎仍不知悔改，因有犯罪之習
    慣，竟基於為自己不法所有之意圖，於如附表一所列時、地
    ，以其所有，客觀上足以對人之生命、身體、安全構成威脅
    ，具有危險性，足供兇器使用之T 型起子1 支，竊得如附表
    一所列被害人之車輛，或留供己代步用，或供作另案行竊之
    交通工具，以躲避查緝。復另行起意，於如附表二所列時、
    地，以如附表一所竊得之車輛作為交通工具，竊得如附表二
    所列被害人之財物（各次竊盜時間、地點、竊盜方式，均詳
    如附表一、二所示）。嗣於96年6 月5 日上午5 時30分許，
    適甲○○駕駛竊得之車牌號碼7V-4450 號自用小貨車，行經
    雲林縣土庫鎮石廟里溪心2-18號時，因車輛輪胎破損，甲○
    ○仍強行駕駛，形跡可疑，為警當場攔檢而查獲，並扣得上
    開T 型起子1 支，復發現該車上竊得之載有不銹鋼白鐵窗1
    扇及長鋁條13支，始悉上情。
二、認定犯罪事實所憑之證據：
    (一)被害人林正棠、丙○○、辛○○、壬○○、丁○○、乙○
      ○、庚○○、戊○○及己○○於警詢時之指述。
    (二)贓物認領保管單5 份。
    (三)雲林縣警察局車輛尋獲電腦輸入單4 份。
    (四)雲林縣警察局虎尾分局虎尾派出所發生竊盜案件紀錄表21
      份。
    (五)雲林縣警察局虎尾分局埒內派出所受理各類案件紀錄表1
      份。
    (六)SL-5578 號自用小貨車（誤載為重機車）竊盜案現場勘查
      圖1 份。
    (七)車輛竊盜、車牌失竊資料個別查詢報表—查詢車輛認可資
      料1 份。
    (八)蒐證照片32張。
    (九)T 型起子1 支扣案。
    (十)被告甲○○於警詢、偵查及本院審理時之自白，且與上開
      積極證據相符，應可採信。
    (十一)綜上所述，本件事證明確，被告犯行應堪認定。
三、論罪科刑之理由：
    (一)按刑法第321 條第1 項第3 款之攜帶兇器竊盜罪，係以行
      為人攜帶兇器竊盜為其加重條件，此所謂兇器，其種類並
      無限制，凡客觀上足以對人之生命、身體、安全構成威脅
      ，具有危險性之兇器均屬之，且只須行竊時攜帶此種具有
      危險性之兇器為已足，並不以攜帶之初有行兇之意圖為必
      要（最高法院79年臺上字第5253號判例參照）。再查扣案
      之T 型起子1 支，整支均為鋼質，全長約15公分，前端呈
      扁平狀等情，業經被告供承明確，且有照片1 張附卷可參
      ，若持之攻擊人，客觀上顯足以危害他人生命、身體安全
      ，屬具有危險性之兇器。是被告甲○○所為如附表一編號
      1 號至4 號之犯行，核係犯第321 條第1 項第3 款之攜帶
      兇器竊盜罪。所為如附表二編號1 號至5 號之犯行，核係
      犯刑法第320 條第1 項之竊盜罪。被告所犯上開9 次竊盜
      犯行，犯意各別，應分論併罰。
    (二)被告前於91年間因違反毒品危害防制條例案件，經本院於
      92年1 月23日，以91年度易字第551 號判處有期徒刑6 月
      ，於92年2 月17日確定；又於92年間因違反毒品危害防制
      條例案件，經本院於93年1 月12日，以93年度虎簡字第10
      號判處有期徒刑6 月確定；又於93年間因竊盜等案件，經
      本院於93年10月15日，以93年度簡字第127 號判處應執行
      有期徒刑5 月，經本院管轄之第二審駁回上訴，於94年1
      月13日確定；3 罪接續執行，甫於94年11月23日假釋期滿
      ，其未執行之刑，以已執行論，有臺灣高等法院被告前案
      紀錄表1 份在卷可參，其於前開有期徒刑執行完畢後5 年
      內故意再犯本件有期徒刑以上之罪，為累犯，應依刑法第
      47條第1 項規定，加重其刑。
    (三)爰審酌被告前有多次竊盜及毒品前科，素行不良，僅國中
      畢業，教育程度不高，務農，經濟狀況不佳，而被告正值
      青壯，四肢健全，不思以正當途徑獲取利益，竟貪圖一己
      私利，竊取他人車輛，或供己代步用，或作為行竊時之交
      通工具，除造成被害人用車不便，亦危害社會治安甚鉅，
      且被告前於96年4 月8 日所犯攜帶兇器竊盜案件，經檢察
      官聲請本院裁定自96年4 月8 日起羈押被告，該案經檢察
      官起訴，本院審理後（96年度易字第196 號），甫於96年
      5 月4 日准予具保停止羈押，詎被告竟不知把握改過向善
      機會，於甫停止羈押之96年5 月6 日起至96年6 月5 日止
      短短1 個月時間內，即再為此9 件犯罪，惡性重大，法治
      觀念薄弱，惟念其犯後尚能坦承犯行，態度尚可等一切情
      狀，各量處如主文所示之刑，並定其應執行之刑，以示懲
      儆。另審酌被告前犯竊盜罪及本件犯行之行為態樣，顯見
      被告已有犯罪之習慣，併諭知應於刑之執行前，令入勞動
      場所強制工作3 年，期收矯治之效。
    (四)扣案之T 型起子1 支係被告竊取自用小客車或自用小貨車
      所用之物，且屬被告所有，業據被告供承在卷，應依刑法
      第38條第1 項第2 款規定宣告沒收。
四、適用之法律：
    (一)刑事訴訟法第273條之1 第1 項、第299 條第1 項前段。
    (二)刑法第320 條第1 項、第321 條第1 項第3 款、第47條第
      1 項、第38條第1 項第2 款、第51條第5 款、第90條第1
      項。
    (三)刑法施行法第1 條之1 第1 項、第2 項前段。
    (四)竊盜犯贓物犯保安處分條例第3 條第1 項。
本案經檢察官廖弼妍到庭執行職務。
中　　華　　民　　國　　96　　年　　7 　　月　　17　　日
                  刑事第三庭   法  官   廖淑華
以上正本證明與原本無異。
如不服本判決，應於判決收受後10日內，向本院提出上訴狀（須
附繕本）。
                               書記官   張菀純
中　　華　　民　　國　　96　　年　　7 　　月　　17　　日
附錄本案論罪科刑法條全文：
刑法第320條（普通竊盜罪、竊佔罪）
意圖為自己或第三人不法之所有，而竊取他人之動產者，為竊盜
罪，處5 年以下有期徒刑、拘役或 5百元以下罰金。
意圖為自己或第三人不法之利益，而竊佔他人之不動產者，依前
項之規定處斷。
前二項之未遂犯罰之。
刑法第321條（加重竊盜罪）
犯竊盜罪而有左列情形之一者，處6 月以上、5 年以下有期徒刑
：
一  於夜間侵入住宅或有人居住之建築物、船艦或隱匿其內而犯
之者。
二  毀越門扇、牆垣或其他安全設備而犯之者。
三  攜帶兇器而犯之者。
四  結夥三人以上而犯之者。
五  乘火災、水災或其他災害之際而犯之者。
六  在車站或埠頭而犯之者。
前項之未遂犯罰之。
附表一：（攜帶兇器竊盜部分）
┌──┬────┬─────┬──────┬────┬───┬─────┐
│編號│竊盜時間│竊盜地點  │竊盜方式    │竊得財物│被害人│罪名及刑度│
├──┼────┼─────┼──────┼────┼───┼─────┤
│1   │96年5 月│雲林縣虎尾│以T 型起子1 │車牌號碼│林正棠│攜帶兇器竊│
│    │6 日晚上│鎮興南里興│支撬開車門，│J6-7455 │      │盜，累犯，│
│    │10時許  │南路51號前│再將該T 型起│號自用小│      │處有期徒刑│
│    │        │          │子插入電門，│貨車1 部│      │拾月。扣案│
│    │        │          │發動引擎。  │        │      │之T 型起子│
│    │        │          │            │        │      │壹支沒收。│
├──┼────┼─────┼──────┼────┼───┼─────┤
│2   │96年5 月│雲林縣虎尾│同上        │車牌號碼│壬○○│攜帶兇器竊│
│    │15日晚上│鎮興南里興│            │SL-5578 │      │盜，累犯，│
│    │10時許  │南路171 號│            │號自用小│      │處有期徒刑│
│    │        │之1 前    │            │貨車1 部│      │拾月。扣案│
│    │        │          │            │        │      │之T 型起子│
│    │        │          │            │        │      │壹支沒收。│
├──┼────┼─────┼──────┼────┼───┼─────┤
│3   │96年5 月│雲林縣虎尾│同上。嗣因該│車牌號碼│丁○○│攜帶兇器竊│
│    │22日上午│鎮新興里新│車於駕駛途中│SN-5119 │      │盜，累犯，│
│    │11時許  │生路74號前│拋錨，遂將該│號自用小│      │處有期徒刑│
│    │        │          │車棄置在雲林│貨車1 部│      │拾月。扣案│
│    │        │          │縣虎尾鎮臺78│        │      │之T 型起子│
│    │        │          │線快速道路路│        │      │壹支沒收。│
│    │        │          │旁。        │        │      │          │
├──┼────┼─────┼──────┼────┼───┼─────┤
│4   │96年6 月│雲林縣莿桐│同上        │車牌號碼│庚○○│攜帶兇器竊│
│    │4 日晚上│鄉甘西村中│            │7V-4450 │      │盜，累犯，│
│    │10時許  │村86號之1 │            │號自用小│      │處有期徒刑│
│    │        │前        │            │客車1 部│      │拾月。扣案│
│    │        │          │            │        │      │之T 型起子│
│    │        │          │            │        │      │壹支沒收。│
└──┴────┴─────┴──────┴────┴───┴─────┘
附表二：（普通竊盜部分）
┌──┬────┬─────┬──────┬────┬───┬─────┐
│編號│竊盜時間│竊盜地點  │竊盜方式    │竊得財物│被害人│罪名及刑度│
├──┼────┼─────┼──────┼────┼───┼─────┤
│1   │96年5 月│雲林縣斗南│徒手竊取，得│不鏽鋼攤│丙○○│竊盜，累犯│
│    │6 日晚上│鎮○○街47│手後，並於同│架、抽油│      │，處有期徒│
│    │10時20分│號旁空地  │日以竊得之車│煙機各1 │      │刑陸月。  │
│    │許      │          │牌號碼J6-745│件      │      │          │
│    │        │          │5 號自用小貨│        │      │          │
│    │        │          │車載往雲林縣│        │      │          │
│    │        │          │土庫鎮某資源│        │      │          │
│    │        │          │回收廠，以新│        │      │          │
│    │        │          │臺幣（下同）│        │      │          │
│    │        │          │2,500 元之代│        │      │          │
│    │        │          │價變賣上開贓│        │      │          │
│    │        │          │物，所得贓款│        │      │          │
│    │        │          │則花用殆盡。│        │      │          │
├──┼────┼─────┼──────┼────┼───┼─────┤
│2   │96年5 月│雲林縣斗南│徒手竊取，得│不鏽鋼攤│辛○○│竊盜，累犯│
│    │17日凌晨│鎮○○路51│手後，並以竊│架1 個  │      │，處有期徒│
│    │1 時許  │4 號前    │得之車牌號碼│        │      │刑陸月。  │
│    │        │          │SL-5778 號自│        │      │          │
│    │        │          │用小貨車將之│        │      │          │
│    │        │          │載往雲林縣土│        │      │          │
│    │        │          │庫鎮某資源回│        │      │          │
│    │        │          │收廠，以4,00│        │      │          │
│    │        │          │0 元之代價變│        │      │          │
│    │        │          │賣上開贓物，│        │      │          │
│    │        │          │所得贓款則花│        │      │          │
│    │        │          │用殆盡。    │        │      │          │
├──┼────┼─────┼──────┼────┼───┼─────┤
│3   │96年5 月│雲林縣虎尾│徒手竊取，得│蒜頭150 │乙○○│竊盜，累犯│
│    │27日上午│鎮廉使里廉│手後，並以其│公斤    │      │，處有期徒│
│    │8 時許  │使路1208號│兄嫂之機車將│        │      │刑陸月。  │
│    │        │內        │之載往雲林縣│        │      │          │
│    │        │          │虎尾鎮某工廠│        │      │          │
│    │        │          │，以3,000 元│        │      │          │
│    │        │          │之代價變賣上│        │      │          │
│    │        │          │開贓物，所得│        │      │          │
│    │        │          │贓款則花用殆│        │      │          │
│    │        │          │盡。        │        │      │          │
├──┼────┼─────┼──────┼────┼───┼─────┤
│4   │96年6 月│雲林縣土庫│徒手竊取，得│鋁條13支│己○○│竊盜，累犯│
│    │5 日凌晨│鎮大荖里26│手後，並以竊│        │      │，處有期徒│
│    │1 時許  │62地號農地│得之車牌號碼│        │      │刑陸月。  │
│    │        │前        │7V-4450 號自│        │      │          │
│    │        │          │用小客車，擬│        │      │          │
│    │        │          │將之載往雲林│        │      │          │
│    │        │          │縣土庫鎮某處│        │      │          │
│    │        │          │變賣，惟尚未│        │      │          │
│    │        │          │賣出，即為警│        │      │          │
│    │        │          │查獲。      │        │      │          │
├──┼────┼─────┼──────┼────┼───┼─────┤
│5   │96年6 月│雲林縣土庫│徒手竊取，得│不鏽鋼安│戊○○│竊盜，累犯│
│    │5 日凌晨│鎮忠正里10│手後，並以竊│全窗1 扇│      │，處有期徒│
│    │1 時20分│鄰2 號之1 │得之車牌號碼│        │      │刑陸月。  │
│    │許      │前        │7V-4450 號自│        │      │          │
│    │        │          │用小客車，擬│        │      │          │
│    │        │          │將之載往雲林│        │      │          │
│    │        │          │縣土庫鎮某處│        │      │          │
│    │        │          │變賣，惟尚未│        │      │          │
│    │        │          │賣出，即為警│        │      │          │
│    │        │          │查獲。      │        │      │          │
└──┴────┴─────┴──────┴────┴───┴─────┘
